臺灣彰化地方法院刑事判決　　　　　　100年度智簡上字第8號
上　訴　人　臺灣彰化地方法院檢察署檢察官
被　　　告　許世傑
上列上訴人因被告商標法案件，不服本院100 年度智簡字第31
號中華民國100 年6 月10日第一審簡易判決（100年度偵續字第
66號），提起上訴，本院管轄之第二審合議庭判決如下：
    主  文
上訴駁回。
    事實及理由
一、程序部分：
    本案下揭所述全部卷證所涵括之供述證據及非供述證據，均
    經本院依法踐行調查證據程序，公訴人、被告均同意各該證
    據之證據能力（見本院準備程序筆錄第5 頁），且亦查無依
    法應排除該等證據證據能力之情形，是後述所引用證據之證
    據能力均無疑義，合先敘明。
二、實體部分：
（一）本案經本院審理結果，認原第一審簡易判決認事用法及量
      刑均無不當，應予維持，均引用如附件第一審刑事簡易判
      決書記載之證據及理由。
（二）檢察官上訴意旨略以：1 、被告侵權之貼紙高達1784張，
      若以平均單價117 元計算，侵權之市價約二十餘萬元，故
      所侵害之權益非輕。2 、被告前亦曾因違反商標法，經本
      署為緩起訴處分（99年度偵字第5465號），足徵被告明知
      所販售之仿冒品仍繼續為之，顯然毫無悔意，且迄今仍拒
      與告訴人洽談和解事宜，原審判決卻稱已考量一切情狀量
      刑，認事用法顯難謂無違誤。3 、相較於本件被告銷售仿
      品之下游業者所科之刑度，以及類似案件之其他判決刑度
      ，顯然輕重失衡。如被告下游張志強因違反商標法，遭臺
      中地方法院判處拘役50天。臺灣板橋地方法院，就仿冒品
      僅41件之案件，判決該被告吳００有期徒刑2 月。又同樣
      案件，臺灣士林地方法院判決就該被告侵權達3349件之案
      件，在業已和解之情形下，判決有期徒刑4 月。綜上，本
      件被告未與告訴人和解，且侵權態樣嚴重，較諸上揭所列
      之判決，顯然過輕！4 、又原審未依刑法第57條第8 、9
      款之規定，審酌被告違反義務之程度及被告所生之危險及
      損害，而有認事用法之違誤！
（三）公訴人雖以上揭情詞認原審量刑過輕提起上訴，惟按不同
      案件之被告、犯罪事實及犯罪情節，當有不同，尚難可當
      然比附援引為本件被告認定事實及量刑之基礎，被告曾販
      售仿冒商品之對象即另案張志強，固遭臺中地方法院以10
      0 年度豐智簡字第2 號判決判處拘役50天，然其所涉及之
      犯罪事實及犯罪情節，核與本件被告不盡完全相同（其尚
      有販賣仿冒茶杯、皮包、購物袋等商品），有該案判決書
      在卷可參；檢察官上訴書所稱之其他法院判決之其他被告
      違反商標法案件，亦與被告所涉本件犯罪事實、犯罪情節
      存有差異，均當無從執為被告認定事實及量刑之依據。被
      告雖未與告訴人達成和解，然告訴人已對被告提出刑事附
      帶民事訴訟，並經本院以100 年度智簡附民字第2 號判決
      告訴人部分勝訴在案，有該案判決書附卷可佐，告訴人之
      損失非不能獲得填補。被告固曾因違反商標法案件，經臺
      灣彰化地方法院檢察署檢察官以99年度偵字第5465號案件
      為緩起訴處分在案，有該緩起訴處分書存卷供參，然該案
      究與本案分屬二案，且按量刑之輕重係屬事實審法院得依
      職權自由裁量之事項，苟已斟酌刑法第57條各款所列情狀
      而未逾法定刑度，即不得遽指為違法。且在同一犯罪事實
      與情節，如別無其他加重或減輕之原因，下級審法院量定
      之刑，亦無過重或失輕之不當情形，則上級審法院對下級
      審法院之職權行使，原則上應予尊重（最高法院85年度台
      上字第2446號判決參照）。查，本件原審以被告犯商標法
      第82條之非法販賣侵害商標權之商品罪，事證均已臻明確
      ，並審酌被告販售仿冒商標商品，漠視保護智慧財產權之
      法令規範，對商標權人之商譽造成損害，並累及我國致力
      於智慧財產權保護之國際形象，但另審酌扣案物品價格不
      貴，損害有限等一切情形，依刑事訴訟第449 條第1 項前
      段、第454 條第1 項、第299 條第1 項前段，商標法第82
      條、第83條，刑法第11條、第41條第1 項前段之規定，判
      處被告拘役40日，並諭知易科罰金之折算標準，且就扣案
      如附表所示之仿冒而販賣之商品，不論是否屬於被告所有
      ，依同法第83條之規定諭知沒收，已審酌刑法第57條所列
      各款事由及一切情狀，經核並未逾越法律所規定之範圍，
      且無檢察官上訴書所陳未依刑法第57條第8 、9 款之規定
      審酌被告違反義務之程度及被告所生危險及損害之情形，
      復無過重或失輕之不當情形。公訴人以原審量刑過輕提起
      上訴，為無理由，應予駁回。
據上論斷，依刑事訴訟法第455條之1第1項、第3項、第373條、
第368條，判決如主文。
本案經檢察官施教文到庭執行職務。
中    華    民    國   100    年    9     月     1    日
                      刑事第二庭  審判長法官  石馨文
                                        法官  郭玄義
                                        法官  吳芙如
以上正本證明與原本無異。
不得上訴。
中    華    民    國   100    年    9     月    1     日
                                    書記官  林明俊